【裁判字號】    95,訴,389
【裁判日期】    950420
【裁判案由】    違反毒品危害防制條例
【裁判全文】
臺灣臺南地方法院刑事判決               95年度訴字第389號
    公 訴 人  臺灣臺南地方法院檢察署檢察官
    被    告  甲○○
上列被告因違反毒品危害防制條例案件，經檢察官提起公訴（95
年度營毒偵字第59號）及移送併案審理（95年度營毒偵字第106
號），被告於準備程序期日就被訴事實為有罪之陳述，本院合議
庭裁定由受命法官獨任進行簡式審判程序，判決如下：
    主  文
甲○○連續施用第一級毒品，累犯，處有期徒刑拾月。
    事  實
一、本件係經被告於準備程序期日為有罪之陳述，而經本院合議
    庭裁定由受命法官獨任以簡式審判程序加以審理，則依據刑
    事訴訟法第二百七十三條之二、同法第一百五十九條第二項
    之規定，不適用傳聞法則有關限制證據能力之相關規定；並
    得依同法第三百十條之二之準用同法第四百五十四條之規定
    製作略式判決書，依法僅需記載犯罪事實、證據名稱及應適
    用之法條，並得以簡略方式為之，如認定之犯罪事實、證據
    及應適用之法條，與檢察官聲請簡易判決處刑書或起訴書之
    記載相同者，得引用之，合先敘明。
二、本件犯罪事實：甲○○前於民國（下同）九十一年間，因違
    反毒品危害防制條例（施用第二級毒品）案件，經本院於九
    十一年一月十五日，以九十一年度毒聲字第一○一號裁定令
    入勒戒處所施以觀察、勒戒，因有繼續施用毒品之傾向，復
    由本院於九十一年八月十二日，以九十一年度毒聲字第一三
    一五號裁定令入戒治處所施以強制戒治，其於九十二年四月
    二十三日因停止戒治出所，並於九十二年八月四日，因交付
    保護管束期滿未經撤銷而強制戒治執行完畢，並由臺灣臺南
    地方法院檢察署檢察官於九十二年八月十二日，以九十二年
    度戒毒偵字第一八八號不起訴處分確定。其另因竊盜案件，
    經臺灣嘉義地方法院以九十二年度簡字第一三○七號判決，
    判處有期徒刑六月確定；因竊盜案件，經本院以九十三年度
    簡上字第八一號判決，判處有期徒刑六月確定、因違反毒品
    危害防制條例案件，經本院以九十三年訴字第四○一號判決
    ，判處應執行有期徒刑一年確定，並再由本院以九十三年度
    聲字一二二○號裁定應執行有期徒刑一年五月確定，接續執
    行甫於九十四年十月二十四日，因縮刑期滿而執行完畢。詎
    其猶不知悔改，竟於強制戒治執行完畢釋放後五年內，復基
    於施用第一級毒品海洛因之概括犯意，自九十四年十二月九
    日下午二十時二十分許起，至九十五年一月十八日上午七時
    許止，在臺南縣柳營鄉重溪國小旁產業道路等處所，連續每
    隔三、四日一次，以將第一級毒品海洛因摻入香煙後燃燒吸
    食，或將之置於注射針筒後施以皮下注射等方式，連續施用
    第一級毒品海洛因多次。嗣經警於九十四年十月十日至九十
    五年一月十八日多次查獲，並經被告同意，採集其尿液檢體
    分別送驗結果均呈現鴉片類（嗎啡、嗎啡及可待因）陽性反
    應，始知悉上情。
三、上開犯罪事實，有下列事證足資證明：
   （一）、被告甲○○於警詢時及本院審理時之自白（第00
           00000000號警卷第二至三頁、第0000
           000000號警卷第二至三頁、本院卷九十五年
           四月六日審判筆錄）。
   （二）、卷附之長榮大學九十四年十二月二十一日、九十五
           年二月十四日出具之確認報告（尿液編號：Ｖ一九
           五、ＯＺ00000000000）及採取尿液名
           冊、採取尿液編號對照表、列管毒品人口尿液檢體
           採集送驗紀錄（總）表各一紙、照片二張（第00
           00000000號警卷第五至七頁、第十三頁、
           第0000000000號警卷第六頁）。
四、應適用法條：按海洛因屬毒品危害防制條例第二條第二項第
    一款所規定之第一級毒品。核被告甲○○所為，係違反毒品
    危害防制條例第十條第一項之施用第一級毒品罪。其持有第
    一級毒品海洛因之低度行為，已為其施用第一級毒品海洛因
    之高度行為所吸收，而不另論罪。又被告施用第一級毒品海
    洛因多次之犯行，均時間緊接，所犯係犯罪構成要件相同之
    罪名，顯係基於概括之犯意反覆為之，為連續犯，應依刑法
    第五十六條之規定，論以一罪，並加重其刑。再被告因竊盜
    案件，經臺灣嘉義地方法院以九十二年度簡字第一三○七號
    判決，判處有期徒刑六月確定；因竊盜案件，經本院以九十
    三年度簡上字第八一號判決，判處有期徒刑六月確定、因違
    反毒品危害防制條例案件，經本院以九十三年訴字第四○一
    號判決，判處應執行有期徒刑一年確定，並再由本院以九十
    三年度聲字一二二○號裁定應執行有期徒刑一年五月確定，
    接續執行甫於九十四年十月二十四日，因縮刑期滿而執行完
    畢，此有臺灣高等法院被告前案紀錄表乙份在卷可考，其於
    五年以內再犯本件有期徒刑以上之罪，為累犯，應依刑法第
    四十七條之規定，加重其刑，並依刑法第七十條規定遞加重
    之。至於被告除於九十四年十二月九日，施用第一級毒品海
    洛因之犯行外，其餘連續施用第一級毒品之事實，雖未據起
    訴書論列，然既經檢察官移送併案審理，並經蒞庭檢察官於
    本院準備程序時，已當庭表示擴張犯罪事實如前（見本院卷
    九十五年四月六日準備程序筆錄），且經核亦與公訴人原起
    訴部分，有連續犯裁判上一罪之關係，當為起訴效力所及，
    依審判不可分原則，本院自得予以審究，併此敘明。爰審酌
    被告有多項前科，素行非佳，且其因施用毒品犯行，經觀察
    、勒戒及強制戒治之治療程序，竟仍不思悔改，徹底袪除施
    用毒品之惡習，仍然繼續施用，可知其顯深陷毒癮難以自拔
    ，其意志力甚為薄弱，未能善體國家設置觀察、勒戒機構，
    協助毒品施用者戒除毒癮之美意，惟念及其施用毒品之犯行
    ，在本質上乃屬戕害身心健康之行為，其尚未有嚴重破壞社
    會秩序或侵害他人權益之情形，且嗣能坦承犯行，犯罪後之
    態度尚可等一切情狀，量處如主文所示之刑，以資懲儆。
五、如不服本判決，應於判決送達後十日內，向本院提出上訴狀
    。
據上論斷，依刑事訴訟法第二百九十九條第一項前段、第二百七
十三條之一第一項、第三百十條之二、第四百五十四條，毒品危
害防制條例第十條第一項，刑法第十一條前段、第五十六條、第
四十七條，判決如主文。
本案經檢察官乙○○到庭執行職務。
中    華    民    國    95    年    4     月    20    日
                      刑事第六庭  法  官   徐千惠
以上正本證明與原本無異。
如不服本判決，應於判決送達後10日內，向本院提出上訴狀（應
附繕本）。
                                    書記官  吳美瑤
中    華    民    國      95  年  4      月  20      日
附錄本案論罪科刑法條：
毒品危害防制條例第10條第1項：
施用第一級毒品者，處6月以上5年以下有期徒刑。


司法院資訊處製作；財團法人民間司法改革基金會備份。
